【裁判字號】    97,易,1640
【裁判日期】    971024
【裁判案由】    竊盜
【裁判全文】
臺灣臺南地方法院刑事判決              97年度易字第1640號
公  訴  人  臺灣臺南地方法院檢察署檢察官
被      告  丁○○
上列被告因竊盜案件，經檢察官提起公訴（97年度偵字第7779號
），本院判決如下：
    主  文
丁○○共同犯竊盜罪，處有期徒刑陸月，如易科罰金，以新臺幣
壹仟元折算壹日。
    事  實
一、丁○○與楊國安（經另案判處有期徒刑四月確定）意圖為自
    己不法之所有，共同基於竊盜之犯意聯絡，於民國九十七年
    一月二十一日凌晨零時十分許，在臺南市○○區○○路三段
    二五六巷八七號旁之空地，由楊國安在旁把風，丁○○進入
    丙○○所有之車號二九八─ＨＣ號大貨車內，徒手竊取車內
    之ＣＤ音響可拆式面版一件及無線電電話機一台，得手後，
    因遭丙○○、黃逸群、林建良發現，而當場逮捕楊國安，丁
    ○○則趁隙逃離現場，經警循線追查而悉上情。
二、案經臺南市警察局第三分局報告臺灣臺南地方法院檢察署檢
    察官偵查起訴。
    理  由
一、按被告以外之人於審判外之言詞或書面陳述，除法律有規定
    者外，不得作為證據，刑事訴訟法第一百五十九條第一項固
    定有明文。惟被告以外之人於審判外之陳述，雖不符同法第
    一百五十九條之一至之四之規定，而經當事人於審判程序同
    意作為證據，法院審酌該言詞陳述或書面陳述作成時之情況
    ，認為適當者，亦得為證據，同法第一百五十九條之五亦有
    明文。本件以下引用之供述證據暨其他相關具傳聞性質之證
    據資料，公訴人及被告於本院準備程序及審判程序中對於前
    述證人於警詢及偵查中之證述暨其他相關具傳聞性質之證據
    資料之證據能力，均表示同意作為證據。本院審酌上開證據
    資料作成時之情況，核無違法取證或其他瑕疵，認為以之作
    為證據為適當，上開證人於審判外之陳述及相關證據資料，
    自得做為證據，合先敘明。
二、訊據被告丁○○固坦認於上開時地徒手進入被害人丙○○之
    前揭大貨車內行竊，惟辯稱楊國安並未把風，且其行竊之目
    標為車內之零錢，並未竊取車內之ＣＤ音響可拆式面版一件
    及無線電電話機一台云云。經查：
  (一)被告丁○○坦認於上開時地徒手進入被害人丙○○之前揭大
    貨車內行竊乙情，核與證人即被害人丙○○於本院結證稱：
    當時他是由該車後方走近，看到被告整個人都在車內，接近
    車旁約三、四公尺處，即大喊別跑，被告就由副駕駛座處跳
    下，他並有抓著被告之衣服，且二人發生扭打，最後被告仍
    然跑掉等語（見本院卷第二三頁），及共犯楊國安於偵查時
    證稱：看到被告打開副駕駛座的車門，進到大貨車內等語相
    符，足認被告自白之上開情節與事實相符，堪信為真實。
  (二)證人丙○○於本院證稱：車內在換檔處後方有一凹槽，並無
    蓋子蓋住，內有一元、五元及五十元之硬幣，位置很明顯，
    進入車內一定可以看到，而車內之ＣＤ音響可拆式面版只要
    按個鈕即可取下，無線電電話機則由機座上拿起來並將電線
    剪下即可等語（見本院卷第二二頁、第二四至二五頁）；另
    共犯楊國安於偵查時亦證稱：被告在車內約三、五分鐘等語
    （九十七年度偵字第七七七九號卷第六頁），是則如被告果
    真僅為竊取車上之零錢，其進入車內一望上開零錢放置處，
    將之搜刮一空隨即離開，時間上應甚短暫，惟被告自進入車
    內，至因聽聞被害人丙○○之出言制止，據共犯楊國安之證
    稱已有三、五分鐘，足證被告進入車內後確有物色車內財物
    ，始動手竊取之行為，被告所辯僅係為竊取車上零錢云云，
    應無足採。
  (三)再依證人即接聽被告打給共犯楊國安電話之員警乙○○於本
    院結證稱：本件案發後將楊國安帶回派出所，詢問時楊國安
    之電話響起，他問楊員是否本案逃逸之人來電，楊員稱是，
    他並告訴楊員由他來幫楊員接聽，楊員答稱好，他隨即接起
    電話，聽到對方要共犯楊國安你不要承認有其他竊盜，只要
    告知警方只有行竊該車內之零錢就好了等語（本院卷第二○
    至二一頁），此一通話內容，業據被告亦於本院確認上開電
    話及內容無訛（本院卷第二八頁），被告既要求共犯楊國安
    「只要」承認有行竊車內之零錢就好了，顯見被告已悉車內
    尚有其餘物品遭竊，而該物品若非被告所竊，被告如何得知
    車內尚有其餘物品遭竊，又據證人丙○○於本院證稱：於被
    告逃逸後，發現車上之ＣＤ音響可拆式面版一件及無線電電
    話機一台均已不見（見本院卷第二二頁），雖證人丙○○亦
    證稱：並未親見被告竊取上開面版及話機，且與被告扭打時
    被告手中亦未有拿著物品等語，惟其亦證稱：被告當時身穿
    黑色類似皮衣的短外套及長褲，外套及長褲均有口袋等語（
    本院卷第二三頁），而被告於在車內行竊之時間既已足將上
    開物品置於衣褲之口袋，是則尚難以證人丙○○並未親見被
    告行竊上開物品及在扭打時被告手中並未持有上開物品，即
    為有利於被告之認定。
  (四)另據證人丙○○、林建良及黃逸群於警詢時均供稱：目睹二
    名竊嫌，一名在車內，楊國安在車右門邊，當時該車右前門
    被打開等語（見警卷第一四、一六頁）；又楊國安於偵查時
    證稱：有看到被告打開大貨車之副駕駛座車門，當時站在車
    頭前面；被害人等騎了三、四台機車到大貨車旁，被告才下
    車並叫他要離開現場，後來他就被被害人抓了等語（偵查卷
    第五頁）；又被告於案發後亦打電話予楊國安要其僅承認行
    竊車上零錢部分就好了，已如前述，則楊國安顯已知悉被告
    要行竊車內物品，否則被告無庸要求被告承認行竊零錢部分
    ，且楊國安於被告行竊時與車頭之相對位置，由證人等三人
    看來均認為係與在車內行竊之被告為共犯，而被告一自車頭
    跳下並要楊國安離開現場，楊國安既能清楚聽聞，更足見楊
    國安時時注意被告之行竊之過程，苟非為被告把風，為何如
    此注意被告進人上開車輛之行為，是則被告另辯稱非與楊國
    安共犯，亦無可採。
  (五)綜上所陳，被告以楊國安並未參與把風，且其行竊之目標為
    車內之零錢，並未竊取車內之ＣＤ音響可拆式面版一件及無
    線電電話機一台云云，均無足採。本件事證明確，被告竊盜
    犯行洵堪認定。
三、核被告丁○○所為，係犯刑法第三百二十條第一項之竊盜罪
    。被告與楊國安就上開犯行，有犯意之聯絡及行為之分擔，
    應論以共同正犯。爰審酌被告不思以正途獲取財物，隨意竊
    取他人財物，毫無尊重他人所有物之體認，欠缺法紀觀念，
    惡性非輕，且犯後否認犯行，態度不佳及本件犯罪之目的、
    手段及公訴人之求刑等一切情狀，量處如主文所示之刑，並
    諭知易科罰金之折算標準。
據上論斷，應依刑事訴訟法第二百九十九條第一項前段，刑法第
第二十八條、第三百二十條第一項、第四十一條第一項前段，判
決如主文。
本案經檢察官甲○○到庭執行職務
中    華    民    國    97    年    10    月    24    日
                  刑事第九庭    法  官  林欣玲
以上正本證明與原本無異。
如不服本判決應於收受本判決後10日內向本院提出上訴書狀，並
應敘述具體理由。如未敘述上訴理由者，應於上訴期間屆滿後20
日內向本院補提理由書狀（均須按他造當事人之人數附繕本）「
切勿逕送上級法院」。
                                書記官  鄭佩玉
中    華    民    國    97    年    10    月    24    日
附錄本案論罪科刑法條：
刑法第320條
意圖為自己或第三人不法之所有，而竊取他人之動產者，為竊盜
罪，處 5 年以下有期徒刑、拘役或 5 百元以下罰金。
意圖為自己或第三人不法之利益，而竊佔他人之不動產者，依前
項之規定處斷。
前二項之未遂犯罰之。


司法院資訊處製作；財團法人民間司法改革基金會備份。
